【裁判字號】    98,聲,1469
【裁判日期】    981231
【裁判案由】    返還提存物
【裁判全文】
臺灣桃園地方法院民事裁定            98年度聲字第1469號
聲  請  人  三信商業銀行股份有限公司
法定代理人  乙○○
相  對  人  甲○○○○原名陳.
上列當事人間聲請返還擔保金事件，本院裁定如下：
    主    文
本院九十四年度存字第三七四號提存事件聲請人所提存之擔保金
新臺幣壹拾陸萬仟元，准予返還。
    理  由
一、按訴訟終結後，供擔保人證明已定20日以上之期間，催告受
    擔保利益人行使權利而未行使者，或法院依供擔保人之聲請
    ，通知受擔保利益人於一定期間內行使權利並向法院為行使
    權利之證明而未證明者，法院應依供擔保人之聲請，以裁定
    命返還其提存物，民事訴訟法第104 條第1 項第3 款定有明
    文；另依同法第106 條所示，前開規定於其他依法令供訴訟
    上之擔保者準用之。又上述所謂「訴訟終結」，係指依假扣
    押所保全之請求提起之本案訴訟終結；如供擔保人未提起本
    案訴訟時，則指假扣押裁定及假扣押執行程序均不存在者而
    言。
二、本件聲請意旨略以：聲請人前遵本院94年度裁全字第163 號
    假扣押裁定，並以本院94年度存字第374 號提存事件，提供
    新臺幣（下同）163,000 元為擔保，經本院以94年度執全字
    第313 號對相對人之財產假扣押執行在案。又假扣押之標的
    業經本院94年度執字第9109號強制執行事件，已拍賣終結在
    案，後經聲請人於98年2 月4 日聲請撤銷假扣押裁定，經本
    院98年度全聲字第45號裁定准許，並於98年6 月5 日核發確
    定證明書在案。嗣聲請人向本院聲請催告相對人就其因假扣
    押之執行所受之損害，對聲請人行使權利，經本院以98年度
    聲字第816 號通知催告相對人行使權利，惟相對人收受該通
    知已逾21日期間，迄未對聲請人行使權利，爰依法聲請返還
    上開提存物等語，並提出本院98年度全聲字第45號民事裁定
    暨確定證明書、98年度聲字第816 號通知行使權利證明函、
    94年度存字第374號提存書（均為影本）為證。
三、聲請人上開主張對相對人供擔保後為假扣押，其後聲請撤銷
    原假扣押裁定之事實，經本院審核上開證物，並依職權調閱
    本院94年度裁全字第163 號假扣押卷宗、94年度存字第374
    號擔保提存卷宗、94年度執全字第313 號假扣押執行卷宗、
    98年度全聲字第45號撤銷假扣押卷宗，查核無訛，堪信屬實
    。而本件假扣押之執行標的物嗣經另案即本院94年度執字第
    9109  號強制執行事件拍賣完畢，所得價金並經分配，並無
    為聲請人之本案債權提存之餘額，亦據本院核閱該執行卷宗
    無誤，是本件假扣押之強制執行程序應認已因執行標的拍定
    而告終結。又聲請人於本件已符合上開說明所謂「訴訟終結
    」之要件後，向本院聲請通知相對人行使權利，經本院於98
    年6 月25日以桃院永民倫98年度聲字第816 號函通知相對人
    行使權利，上開通知於98年7 月25日公示送達予相對人，亦
    據本院調閱98年度聲字第816 號通知行使權利卷宗查閱無訛
    ，依民事訴訟法第152 條之規定，該公示送達於最後登載之
    日起經20日即98年8 月15日發生效力，相對人行使權利之期
    間應自同月16日起算21日。惟相對人於受催告後並未於上述
    期間內行使權利之事實，復經本院依職權向本院民事分案室
    、臺灣臺中地方法院查詢無誤，有本院民事紀錄科查詢表2
    紙、臺灣臺中地方法院98年11月25日中院彥文字第09800017
    24號函1 紙附卷可查。則依首揭法律規定及說明，聲請人本
    件聲請，尚無不合，應予准許。
四、依民事訴訟法第104 條第1 項第3 款、第106 條，裁定如主
    文。
中    華    民    國    98    年    12    月    31    日
                  民事第三庭  法  官  陳心婷
以上正本證明與原本無異。
如對本裁定抗告須於裁定送達後10日內向本院提出抗告狀，並應
繳納抗告裁判費新台幣1,000 元。
                              書記官  林君燕
中    華    民    國    98    年    12    月    31    日

司法院資訊處製作；財團法人民間司法改革基金會備份。
